臺灣臺中地方法院刑事判決
111年度簡上字第236號
上  訴  人  
即  被  告  王念平



上列上訴人即被告因竊盜案件，不服本院沙鹿簡易庭中華民國11
1 年4 月28日111年度沙簡字第152號第一審刑事簡易判決（聲請
簡易判決處刑案號：臺灣臺中地方法院檢察署111年度偵字第374
1號），提起上訴，本院管轄第二審之合議庭判決如下：
    主    文
上訴駁回。
王念平緩刑參年，並應履行如附表所示之事項。
    犯罪事實及理由
一、本案經本院審理結果，認第一審刑事簡易判決之認事、用法
    及量刑均無不當，應予維持，並引用第一審刑事簡易判決書
    （含檢察官聲請簡易判決處刑書所記載之犯罪事實、證據及
    理由）（如附件），並就證據部分補充被告王念平於本院準
    備程序、審理時之自白（見本院第二審卷第42、73頁）。
二、上訴人即被告王念平（下稱被告）上訴意旨以：原審量刑太
    重，已與告訴人達成和解等語（見本院第二審卷第11、42、
    70頁）。惟按量刑輕重，係屬事實審法院得依職權自由裁量
    之事項，苟已斟酌刑法第57條各款所列情狀而未逾越法定刑
    度，不得遽指為違法（最高法院72年度台上字第6696號、75
    年度台上字第7033號判決意旨參照）；且在同一犯罪事實與
    情節，如別無其他加重或減輕之原因，下級審量定之刑，亦
    無過重或失輕之不當情形，則上級審法院對下級審法院之職
    權行使，原則上應予尊重（最高法院85年度台上字第2446號
    判決意旨參照）。本案被告所犯刑法第320條第1項之竊盜罪
    ，法定刑為「5年以下有期徒刑、拘役或50萬元以下罰金」
    ，而原審以被告無前科素行（參臺灣高等法院被告前案紀錄
    表），惟被告多次為竊盜犯行，犯後能坦承犯行，但未與告
    訴人達成和解等一切情狀，適用刑事訴訟法第449 條第1 項
    前段、第454 條第2 項、第450條第1項，刑法第320條第1項
    、第41條第1項前段、第51條第6 款、第38條之1第1項、第3
    項，刑法施行法第1條之1第1 項之規定，分別量處被告拘役
    10日、20日、20日、20日、20日、30日，均諭知如易科罰金
    ，以新臺幣（下同）1,000 元折算1 日，並定其應執行拘役
    100日及諭知上開易科罰金之折算標準；另就未扣案如原判
    決附表沒收欄所示之犯罪所得諭知沒收，於全部或一部不能
    沒收或不宜執行沒收時，追徵其價額。經核原審所為之量刑
    、沒收及定應執行刑，並未逾越法定刑度，復未濫用自由裁
    量之權限，核無違法或不當之處，且無輕重失衡之情形，是
    其上訴意旨指摘原審量刑過重云云，為無理由，應予駁回。
    至於被告嗣如有依附表所示之調解條件履行，則於其實際清
    償金額之同一範圍內，告訴人既因其財產利益已獲回復，而
    與已經實際發還無異，檢察官自無庸再執行該部分犯罪所得
    之沒收，乃屬當然，並無對被告重複剝奪其犯罪所得，而有
    過苛之虞之情形（最高法院108年度台上字第672號判決參照
    ），附此敘明。
三、次按刑罰之目的固有處罰行為人之意義，惟依現今通行之概
    念係重在教育，並非重在懲罰，本案被告前未曾因故意犯罪
    受有期徒刑以上刑之宣告，有臺灣高等法院被告前案紀錄表
    1 份附卷可憑，被告因一時失慮，致罹刑章，於犯罪後已坦
    承犯行，且於本院審理時已與告訴人呂政達達成調解，有本
    院調解程序筆錄1 份在卷可參（見本院第二審卷第55、56頁
    ），告訴人於調解筆錄及本院審理時均表明被告倘符合緩刑
    之要件，同意法官以調解給付條件給予被告附條件緩刑之宣
    告等語（見本院第二審卷第55、56、73頁），被告經此偵、
    審程序及罪刑之宣告，應知所警惕而信無再犯之虞，本院因
    認被告所受宣告之刑以暫不執行為適當，爰參酌調解之履行
    期間，併予宣告緩刑3 年，以啟自新。末按緩刑宣告，得斟
    酌情形，命犯罪行為人向被害人支付相當數額之財產或非財
    產上之損害賠償，刑法第74條第2 項第3 款定有明文，為確
    保被告於緩刑期間，能賠償告訴人所受之損害，以確實收緩
    刑之功效，爰依前揭規定，依上開調解程序筆錄所載諭知被
    告應履行如附表所示之事項。再依刑法第74條第4 項規定，
    上開本院命被告支付予告訴人之金額，得為民事強制執行名
    義，又依同法第75條之1 第1 項第4 款規定，被告違反本院
    所定上開命其履行之事項情節重大，足認原宣告之緩刑難收
    預期效果，而有執行刑罰之必要者，得撤銷其緩刑宣告，併
    此敘明。
據上論斷，依刑事訴訟法第455 條之1 第1 項、第3 項、第364
條、第368 條、第373 條，刑法第74條第1 項第1 款、第2 項第
3 款，判決如主文。
本案經檢察官李毓珮聲請簡易判決處刑，檢察官張子凡到庭執行
職務。
中　　華　　民　　國　　111 　年　　9 　　月　　29　　日
                  刑事第九庭    審判長法  官  黃光進
                                      法  官  簡志宇
                                      法  官  陳玉聰
以上正本證明與原本無異。
不得上訴。
                                      書記官  曾靖文    
中　　華　　民　　國　　111 　年　　9 　　月　　29　　日
附表：
（本院依刑法第74條第2 項第3 款之規定，命被告履行之事項）
被告王念平應給付告訴人呂政達新臺幣（下同）貳拾萬元，給付方法：                                     1.被告王念平當場交付貳萬肆仟元予告訴人呂政達，並經告訴    人呂政達點收無訛。（已履行） 2.餘款壹拾柒萬陸仟元，自民國111年10月起，於每月20日前    各給付捌仟元，至全部清償完畢止，如有一期未履行視為全    部到期。 備註：                                                 1.依刑法第74條第4 項規定，上開本院命被告支付予告訴人之    損害賠償，得為民事強制執行名義。                 2.依刑法第75 條之1第1項第4款規定，被告違反本院所定上開    命其履行之事項情節重大，足認原宣告之緩刑難收其預期效    果，而有執行刑罰之必要者，得撤銷其緩刑宣告。 
附錄本判決論罪科刑之法條：
刑法第320條第1項
意圖為自己或第三人不法之所有，而竊取他人之動產者，為竊盜
罪，處5年以下有期徒刑、拘役或50萬元以下罰金。

附件 
            臺灣臺中地方法院刑事簡易判決
111年度沙簡字第152號
聲  請  人  臺灣臺中地方檢察署檢察官
被      告  王念平  女 （民國00年00月00日生）
　　　　　　　　　　身分證統一編號：Z000000000號
　　　　　　　　　　住○○市○○區○○路000巷00號
上列被告因竊盜案件，經檢察官聲請以簡易判決處刑（111年度
偵字第3741號），本院判決如下：
    主    文
王念平犯如附表所示之罪，各處如附表「主文」欄所示之刑及沒
收。主刑部分應執行拘役壹佰日，如易科罰金，以新臺幣壹仟元
折算壹日。
    犯罪事實及理由
一、本件犯罪事實、證據並適用法條，均引用檢察官聲請簡易判
    決處刑書之記載（如附件）。
二、被告所犯附表各罪間，犯意各別，行為互殊，應予分論併罰
    。爰審酌被告無前科素行（參臺灣高等法院被告前案紀錄表
    ），惟被告多次為竊盜犯行，犯後能坦承犯行，但未與告訴
    人達成和解等一切情狀，分別量處如附表所示之刑，並諭知
    易科罰金之折算標準，復考量被告所犯屬同質性之竊盜罪，
    定其應執行之刑如主文所示，並諭知易科罰金之折算標準。
三、沒收部分：按犯罪所得，屬於犯罪行為人者，沒收之。但有
    特別規定者，依其規定。前二項之沒收，於全部或一部不能
    沒收或不宜執行沒收時，追徵其價額。刑法第38條之1第1項
    、第3項定有明文。被告就附表犯行部分，分別竊得告訴人
    所有之物，自均屬被告本案之犯罪所得，雖未據扣案，仍應
    依上開規定，於被告各次所犯罪名項下，分別宣告沒收，於
    全部或一部不能沒收或不宜執行沒收時，追徵其價額。
四、依刑事訴訟法第449條第1項前段、第454條第2項、第450條
    第1項，刑法第320條第1項、第41條第1項前段、第51條第6 
    款、第38條之1第1項、第3項，刑法施行法第1條之1第1 項
    ，逕以簡易判決處刑如主文。
五、如不服本判決，得於收受判決書送達後20日內，以書狀敘述
    理由（須附繕本），經本庭向本院管轄第二審之合議庭提起
    上訴。告訴人或被害人如對於本判決不服者，應具備理由請
    求檢察官上訴，其上訴期間之計算係以檢察官收受判決正本
    之日期為準。 　　
中　　華　　民　　國　　111 　年　　4 　　月　　28　　日
                    沙鹿簡易庭  法　官　黃建都
以上正本證明與原本無異。
中　　華　　民　　國　　111 　年　　4 　　月　　28　　日
                                書記官　柳寶倫
附錄本案論罪科刑法條：
刑法第320條：
意圖為自己或第三人不法之所有，而竊取他人之動產者，為竊盜
罪，處5年以下有期徒刑、拘役或50萬元以下罰金。
意圖為自己或第三人不法之利益，而竊佔他人之不動產者，依前
項之規定處斷。
附表：
編號 犯罪事實 主文    主刑 沒收 1 聲請簡易判決處刑書附表編號1 王念平犯竊盜罪，處拘役壹拾日，如易科罰金，以新臺幣壹仟元折算壹日。 未扣案之黃金戒指壹個沒收，於全部或一部不能沒收或不宜執行沒收時，追徵其價額。 2 聲請簡易判決處刑書附表編號2 王念平犯竊盜罪，處拘役貳拾日，如易科罰金，以新臺幣壹仟元折算壹日。 未扣案之黃金耳環壹對、黃金手鍊壹條沒收，於全部或一部不能沒收或不宜執行沒收時，追徵其價額。 3 聲請簡易判決處刑書附表編號3 王念平犯竊盜罪，處拘役貳拾日，如易科罰金，以新臺幣壹仟元折算壹日。 未扣案之黃金項鍊壹條、墜子壹個沒收，於全部或一部不能沒收或不宜執行沒收時，追徵其價額。 4 聲請簡易判決處刑書附表編號4 王念平犯竊盜罪，處拘役貳拾日，如易科罰金，以新臺幣壹仟元折算壹日。 未扣案之黃金墜子壹個沒收，於全部或一部不能沒收或不宜執行沒收時，追徵其價額。 5 聲請簡易判決處刑書附表編號5 王念平犯竊盜罪，處拘役貳拾日，如易科罰金，以新臺幣壹仟元折算壹日。 未扣案之黃金項鍊壹條沒收，於全部或一部不能沒收或不宜執行沒收時，追徵其價額。 6 聲請簡易判決處刑書附表編號6 王念平犯竊盜罪，處拘役參拾日，如易科罰金，以新臺幣壹仟元折算壹日。 未扣案之鑽戒壹個沒收，於全部或一部不能沒收或不宜執行沒收時，追徵其價額。 
附件：
臺灣臺中地方檢察署檢察官聲請簡易判決處刑書　        辭股
                                     111年度偵字第3741號
　　被　　　告　王念平　女　28歲（民國00年00月00日生）
　　　　　　　　　　　　住○○市○○區○○路000巷00號
　　　　　　　　　　　　國民身分證統一編號：Z000000000號
上列被告因竊盜案件，業經偵查終結，認為宜聲請以簡易判決處
刑，茲將犯罪事實及證據並所犯法條分敘如下：　　　　
　　　　犯罪事實
一、王念平受僱於呂政達，負責於每週星期四上午8時許起至12
    時許止，前往臺中市○○區○○街000號呂政達住處打掃，王念
    平因缺錢花用，竟意圖為自己不法之所有，分別於附表所示
    之時間，趁打掃之便，徒手竊取呂政達所有放置3樓臥室飾
    品櫃內如附表所示之財物。得手後，於附表所示之時間，將
    之持往臺中市○○區○○路000號聖益珠寶行變賣如附表所示之
    金額，其中附表編號6之鑽戒，則交付年籍不詳之債權人抵
    債新臺幣（下同）1萬元。嗣分別於民國110年1月26日上午1
    0時許、110年9月30日11時許，呂政達發現遭竊乃報警處理
    ，始循線查悉上情。
二、案經呂政達訴由臺中市政府警察局東勢分局報告偵辦。
　　　　證據並所犯法條
一、上揭犯罪事實，業據被告王念平於警詢時及本署偵查中坦承
    不諱，核與告訴人呂政達於警詢時之指訴相符，並有員警職
    務報告、現場照片、鑽戒及金飾照片、金飾買入登記簿在卷
    可稽。足認被告之自白與事實相符，其犯嫌堪以認定。
二、核被告6次所為，均係犯刑法第320條第1項之竊盜罪嫌。被
    告6次竊盜犯行，犯意各別，請予以分論併罰。被告如附表
    所示之犯罪所得，請依刑法第38條之1第1項前段、第3項規
    定宣告沒收，如全部或一部不能或不宜執行沒收時，追徵其
    價額。
三、依刑事訴訟法第451條第1項聲請逕以簡易判決處刑。
　　此　致
臺灣臺中地方法院
中　　華　　民　　國　 111　　年　　2 　　月　　25　　日
    　　　　　　　　　  　　　檢  察  官  李毓珮
本件正本證明與原本無異
中　　華　　民　　國　 111　　年　　3 　　月　　3 　　日
 　　　　　　　　　　　　 　  書  記  官  黃姿喻
附表：
編號 竊取時間 竊得財物 變賣時間 變賣金額 1 109年7月30日上午 黃金戒指1個 109年8月5日 7020元 2 109年8月27日上午 黃金耳環1對 109年8月28日 5050元   黃金手鍊1條 109年9月1日 1萬7619元 3 109年10月22日上午 黃金項鍊1條 墜子1個 109年10月22日 4萬1600元 4 109年10月29日上午 黃金墜子1個 109年10月29日 1萬602元 5 110年1月14日上午 黃金項鍊1條 110年1月14日 1萬4101元   6 110年9月30日上午 鑽戒1個 交付債權人抵債1萬元 價值4萬3000元